臺灣臺中地方法院刑事判決
110年度交易字第1064號
公  訴  人  臺灣臺中地方檢察署檢察官
被      告  王偉驊





選任辯護人  吳榮昌律師
            劉士睿律師
上列被告因過失傷害案件，經檢察官提起公訴（110年度偵字第9
164、20475號），被告於準備程序進行中，就被訴事實為有罪之
陳述，本院改行簡式審判程序審理，判決如下：
    主    文
王偉驊犯過失傷害罪，處有期徒刑參月，如易科罰金，以新臺幣
壹仟元折算壹日。
    犯罪事實
一、王偉驊為陸軍第五地區支援指揮部運輸兵群第二營第一連駕
    駛兵，其於民國109年6月2日上午8時57分許，駕駛牌照號碼
    軍0-00000號軍用中型戰術輪車，沿臺中市石岡區豐勢路內
    側車道，由豐原區往東勢區方向行駛，行經豐勢路789號前
    時，理應注意變換車道時，應讓直行車先行，並注意安全距
    離，而依當時情形，又無不能注意之情事，竟疏於注意及此
    ，適張麗珍駕駛牌照號碼6989-WK號自用小客車，沿石岡區
    豐勢路外側車道，由豐原區往東勢區方向行駛，王偉驊駕駛
    上開軍用中型戰術輪車變換至外側車道時，擦撞張麗珍駕駛
    之上開自用小客車，致張麗珍車輛往右前方滑行，先擦撞在
    同向機車優先道內行駛之張正欣所騎乘牌照號碼NDP-5220號
    普通重型機車，造成張正欣人車倒地，並受有腦震盪（未伴
    有意識喪失）、右側前胸壁擦傷、左側後胸壁擦傷、下背部
    和骨盆擦傷、右側手肘擦傷、頭暈及目眩、腰痛伴有坐骨神
    經痛之傷害（對張正欣過失傷害部分業經撤回告訴，詳如後
    述）；張麗珍之自用小客車再滑行至路旁，撞及路旁鐵皮及
    劉育姍停放之牌照號碼7T-4171號自用小客車，該牌照號碼7
    T-4171號自用小客車又推撞劉毓玟停放之牌照號碼AHJ-2693
    號自用小客車（劉育姍及劉毓玟均未受傷），張麗珍則受有
    左前臂擦傷併有蜂窩組織炎、焦慮狀態、睡眠障礙之傷害。
二、案經張麗珍、張正欣告訴臺灣臺中地方檢察署檢察官偵查起
    訴。
    理    由
一、本件被告王偉驊所犯為死刑、無期徒刑、最輕本刑為3年以
    上有期徒刑以外之罪，亦非屬高等法院管轄之第一審案件，
    其於準備程序進行中，先就被訴事實為有罪之陳述，經法官
    告知簡式審判程序之旨，並聽取公訴檢察官、被告及辯護人
    之意見後，依刑事訴訟法第273條之1第1項、第273條之2等
    規定，裁定進行簡式審判程序，且不受同法第159 條第1 項
    、第161 條之2 、第161 條之3 、第163 條之1 及第164 條
    至第170 條所規定證據能力認定及調查方式之限制，合先敘
    明。
二、認定犯罪事實根據之證據及理由：
  ㈠上開犯罪事實業據被告於警詢、偵詢、本院準備程序及審理
    時均坦承不諱（發查字第1189號卷第37至45、47至55、69至
    70頁、他字第9287號卷第43至44頁、本院卷第49至53、113
    至121頁），核與證人即告訴人張麗珍（發查字第1189號卷
    第57至65、67至68頁、他字第9287號卷第26至27頁）、張正
    欣（發查字第1189號卷第17至23頁、他字第9287號卷第9、2
    6頁）、證人許振鎧（發查字第30號卷第41至49頁、他字第3
    84號卷第37至38頁）於警詢、偵詢時之證述情節相符，復有
    臺中市政府警察局道路交通事故當事人登記聯單（他字第92
    87號卷第11頁）、臺中市車輛行車事故鑑定委員會中市車鑑
    0000000案鑑定意見書（他字第9287號卷第35至39頁）、道
    路交通事故現場圖（發查字第1189號卷第77頁）、道路交通
    事故調查報告表（一）及（二）（發查字第1189號卷第79至
    81頁）、臺中市政府警察局道路交通事故初步分析研判表（
    發查字第1189號卷第85頁）、臺中市政府警察局交通事故補
    充資料表（發查字第1189號卷第95頁）、告訴人張麗珍之衛
    生福利部臺中醫院診斷證明書、紓情診所證斷證明書（他字
    第384號卷第11至13頁）各1份、用路人車輛行車紀錄器錄影
    畫面翻拍照片7張（發查字第1189號卷第29至35頁）、現場
    及車損照片53張（發查字第1189號卷第103至155頁）在卷可
    佐，足認被告之自白與事實相符，堪予採信。
　㈡按汽車在同向二車道以上之道路，變換車道時，應讓直行車
    先行，並注意安全距離，道路交通安全規則第98條第1項第6
    款定有明文。查當時天候晴、日間自然光線，柏油路面乾燥
    、無缺陷、無障礙物，視距良好等客觀情形，有道路交通事
    故調查報告表（一）在卷可參（發查字第1189號卷第79頁）
    ，並無不能注意之情事，被告駕駛車輛驟然往右變換車道，
    未讓右側直行車先行，並注意安全距離，以致肇事，是被告
    駕車行為顯有過失。而被告過失行為與告訴人張麗珍之傷害
    結果間，復具有相當因果關係。從而，本件事證明確，被告
    過失傷害犯行堪以認定，應予依法論科。
三、論罪科刑：
  ㈠核被告所為，係犯刑法第284條前段之過失傷害罪。
  ㈡被告於警員據報前往現場處理時，當場向警員坦承為車禍肇
    事人，有臺中市政府警察局道路交通事故肇事人自首情形紀
    錄表在卷可佐（發查字第1189號卷第99頁），堪認被告在有
    偵查犯罪職權之機關未發覺犯人為何人前，即自首為肇事人
    ，且於事後接受審判，爰依刑法第62條前段規定，減輕其刑
    。
  ㈢爰以行為人之責任為基礎，審酌被告變換車道時，未讓直行
    車先行，並注意安全距離，而致告訴人張麗珍受有本件傷害
    ，所為實屬不該；另被告犯後坦承犯行，犯後態度尚佳，雖
    其迄未與告訴人張麗珍成立和解，然辯護人表示未能和解係
    因未能與告訴人張麗珍協調賠償金額所致，考量被告已與告
    訴人張正欣達成和解，並賠償其損害（詳後述），且告訴人
    張麗珍於本院審理時陳稱被告表示願意賠償新臺幣（下同）
    150萬等語（本院卷第120至121頁），堪認被告實非無意賠
    償告訴人張麗珍，雙方確係因條件無法合致而未能成立和解
    ，是尚難逕將無法和解之原因均歸責於被告，而以此為過度
    不利益被告之量刑；衡以被告之素行、告訴人張麗珍之傷勢
    、告訴人張麗珍所陳述之意見（本院卷第120至121頁），暨
    被告自陳高職畢業之智識程度、職業為軍人、薪資收入約3
    萬5千元、家中經濟清寒、需扶養父母親等家庭生活及經濟
    狀況暨本件應由被告負完全過失責任等一切情狀（詳見本院
    卷第119頁），量處如主文所示之刑，並諭知易科罰金之折
    算標準。至辯護人請求給予被告緩刑云云，惟按緩刑之宣告
    ，除應具備一定條件外，並須有可認為以暫不執行刑罰為適
    當之情形，始得為之，屬法院裁判時得依職權裁量之事項（
    最高法院90年度台上字第4406號刑事判決參照）。查被告固
    未曾因故意犯罪而受有期徒刑以上刑之宣告，有臺灣高等法
    院被告前案紀錄表在卷可憑，惟衡以被告迄未能與告訴人張
    麗珍達成和解或獲得其諒解等情事，暨告訴人張麗珍表示之
    意見（本院卷第120至121頁），因認本件無暫不執行被告刑
    罰為適當之情事，爰不予宣告緩刑，併此敘明。
  ㈣不另為不受理之諭知：
  ⒈公訴意旨另略以：被告前揭行為，造成告訴人張正欣人車倒
    地，並受有腦震盪（未伴有意識喪失）、右側前胸壁擦傷、
    左側後胸壁擦傷、下背部和骨盆擦傷、右側手肘擦傷、頭暈
    及目眩、腰痛伴有坐骨神經痛之傷害，因認被告涉有過失傷
    害罪嫌。
  ⒉按告訴乃論之罪，告訴人於第一審辯論終結前得撤回其告訴
　  ；告訴經撤回者，應諭知不受理之判決，刑事訴訟法第238
    條第1項、第303條第3款分別定有明文。
　⒊公訴意旨認被告此部分係觸犯刑法第284條前段之過失傷害罪
    ，依同法第287條前段之規定，須告訴乃論，惟被告業與告
    訴人張正欣達成調解，告訴人張正欣亦已具狀撤回告訴，有
    本院調解程序筆錄、聲請撤回告訴狀等附卷可稽（本院卷第
    73至75頁），揆諸上開說明，本應為不受理之諭知，惟此與
    前開有罪之被告過失傷害告訴人張麗珍部分，公訴意旨認此
    部分與被告前揭經論罪科刑部分有裁判上一罪關係，爰不另
    為不受理之諭知。
據上論斷，應依刑事訴訟法第273條之1第1項、第299條第1項前
段，刑法第284條前段、第62條前段、第41條第1項前段，刑法施
行法第1條之1第1項，判決如主文。
本案經檢察官李毓珮提起公訴，檢察官張溢金到庭執行職務。
中　　華　　民　　國　　110 　年　　11　　月　　29　　日
                  刑事第十一庭  法  官  蔡汎沂
以上正本證明與原本無異。
如不服本判決應於收受送達後20日內向本院提出上訴書狀，並應
敘述具體理由；其未敘述上訴之理由者，應於上訴期間屆滿後20
日內向本院補提理由書（均須按他造當事人之人數附繕本）「切
勿逕送上級法院」。
告訴人或被害人如不服判決，應備理由具狀向檢察官請求上訴，
上訴期間之計算，以檢察官收受判決正本之日起算。
　　　                        　書記官   黃筠婷
中　　華　　民　　國　　110 　年　　11　　月　　29　　日

附錄論罪科刑法條
中華民國刑法第284條
因過失傷害人者，處 1 年以下有期徒刑、拘役或 10 萬元以下
罰金；致重傷者，處 3 年以下有期徒刑、拘役或 30 萬元以下
罰金。